【裁判字號】    92,訴,1668
【裁判日期】    920729
【裁判案由】    毒品危害防制條例
【裁判全文】
臺灣高雄地方法院刑事判決                        九十二年度訴字第一六六八號
    公  訴  人  臺灣高雄地方法院檢察署檢察官
    被      告  甲○○
右列被告因違反毒品危害防制條例案件，茲經檢察官提起公訴（九十二年度毒偵字第
三四一三號），本院判決如左：
    主  文
甲○○連續施用第一級毒品，處有期徒刑壹年。又施用第二級毒品，處有期徒刑陸月
。應執行有期徒刑壹年肆月。
    事  實
一、甲○○前因施用毒品案件，經本院以八十七年度毒聲字第二二０八號裁定送觀察
    、勒戒，認有繼續施用毒品之傾向，由本院以八十七年度毒聲字第二六三六號裁
    定強制戒治，嗣再經本院分別以八十八年度毒聲字第一三九九號及八十八年度毒
    聲字第四四四八號裁定停止戒治及撤銷停止戒治，戒治期滿由臺灣高雄地方法院
    檢察署檢察官於八十九年三月七日以八十九年度戒毒偵字第二八九號不起訴處分
    確定。復於九十年間再因施用毒品案件，經本院以九十年度毒聲字第六八五０號
    裁定送強制戒治，並由臺灣高雄地方法院檢察署檢察官以九十年度毒偵字第五一
    二０號提起公訴，經本院以九十年度訴字第二八八五號判處有期徒刑一年確定。
    詎仍不知悔悟，又基於施用第一級毒品之概括犯意，自九十一年十二月間某日起
    至九十二年二月十七日下午六時四十分許回溯二十四小時內某時止，連續在其位
    於高雄縣橋頭鄉○○路建國巷三二號住處，以注射方式施用第一級毒品海洛因十
    餘次，甲○○復於九十二年二月十七日下午六時四十分許回溯二十四小時內之某
    時，在不詳處所施用第二級毒品安非他命一次，嗣為警於九十二年二月十七日下
    午六時四十分許，在高雄市○○區○○路一０九號四樓查獲。
二、案經高雄市政府警察局楠梓分局報請臺灣高雄地方法院檢察署檢察官偵查起訴。
    理  由
一、訊據被告甲○○對於右揭連續施用第一級毒品海洛因之事實坦承不諱，惟否認有
    施用安非他命犯行，辯稱：只有注射海洛因，沒有施用安非他命云云。惟查右揭
    事實，有左列證據為證：
  (一)其於九十二年二月十七日下午六時四十分許為警查獲時採集之尿液送驗後，檢驗
    結果載明被告尿液檢驗後呈嗎啡及甲基安非他命陽性反應，而海洛因在人體內會
    代謝成嗎啡，有高雄市立凱旋醫院九十二年三月七日之九一凱醫檢字第００八八
    六號煙毒尿液檢驗成績書暨高雄市政府警察局楠梓分局嫌犯尿液採證檢驗對照表
    各一紙附卷可稽。
  (二)被告前因施用毒品案件，經本院以八十七年度毒聲字第二二０八號裁定送觀察、
    勒戒，認有繼續施用毒品之傾向，由本院以八十七年度毒聲字第二六三六號裁定
    強制戒治，嗣再經本院分別以八十八年度毒聲字第一三九九號及八十八年度毒聲
    字第四四四八號裁定停止戒治及撤銷停止戒治，戒治期滿由臺灣高雄地方法院檢
    察署檢察官於八十九年三月七日以八十九年度戒毒偵字第二八九號不起訴處分確
    定。復於九十年間再因施用毒品案件，經本院以九十年度毒聲字第六八五０號裁
    定送強制戒治，並由臺灣高雄地方法院檢察署檢察官以九十年度毒偵字第五一二
    ０號提起公訴，經本院以九十年度訴字第二八八五號判處有期徒刑一年確定之事
    實，有臺灣高等法院被告全國前案紀錄表暨臺灣高雄地方法院檢察署刑案資料查
    註紀錄表附卷可參。
  (三)綜上所述，被告所辯顯係卸責之詞，不足採信，本件事證明確，被告連續施用第
    一級毒品罪犯行及施用第二級毒品罪犯行，應堪認定。
二、核被告所為，係犯毒品危害防制條例第十條第一項之施用第一級毒品罪及同條例
    第十條第二項之施用第二級毒品罪。其持有第一級毒品及第二級毒品後進而施用
    ，持有之低度行為均為施用毒品之高度行為所吸收，不另論罪。被告先後多次施
    用第一級毒品海洛因之行為，時間緊接、方法相同，觸犯構成要件相同之罪名，
    顯係基於概括犯意為之，為連續犯，應依刑法第五十六條之規定，以一罪論，並
    加重其刑。又被告所犯上開二罪間，犯意各別，罪名互殊，應予分論併罰。被告
    連續施用第一級毒品海洛因犯行時間應係自九十一年十二月間某日起至九十二年
    二月十七日下午六時四十分許回溯二十四小時內某時止，而公訴人所指被告連續
    施用第一級毒品海洛因犯行時間係自九十二年五月間起至同年六月間止，經查被
    告自九十二年二月十八日起即進入臺灣高雄看守所及臺灣屏東戒治所接受強制戒
    治迄今，期間並未停止戒治出所，是被告連續施用第一級毒品海洛因犯行時間顯
    不可能為公訴人所指之九十二年五月間起至同年六月間止，是公訴人於起訴書上
    就被告連續施用第一級毒品海洛因犯行時間應係誤載，附此敘明。爰審酌被告有
    違反麻醉藥品管理條例及肅清煙毒條例前科，素行不良，前已有施用毒品之犯行
    ，並經觀察勒戒及強制戒治，有臺灣高等法院被告全國前案查註紀錄表可稽，猶
    不知悔改，一再施用毒品，顯見其不知警惕，意志不堅，惟姑念其犯罪後坦承大
    部分犯行，及施用毒品亦為自我戕害行為，並未危害他人等一切情狀，分別量處
    如主文所示之刑，並定應執行刑，以資儆懲。
據上論斷，應依刑事訴訟法第二百九十九條第一項前段，毒品危害防制條例第十條第
一項、第二項、刑法第十一條、第五十六條、第五十一條第五款，判決如主文。
本案經檢察官陳登燦到庭執行職務。
中      華      民      國    九十二    年      七      月    二十九    日
                                  臺灣高雄地方法院刑事第四庭
                                      法  官  陳業鑫
右正本證明與原本無異。
如不服本判決，應於判決送達後十日內，向本院提出上訴狀。
                                      書記官  陳素徵
中      華      民      國    九十二    年      七      月    二十九    日
附錄本判決論罪條文
毒品危害防制條例第十條
施用第一級毒品者，處六月以上五年以下有期徒刑。
施用第二級毒品者，處三年以下有期徒刑。


司法院資訊處製作；財團法人民間司法改革基金會備份。
